# 求助陈版主，加速行权的疑问

提问人：liuweisheng 时间：2022-09-20 10:27:12
现金结算股份支付，公司等待期取消股份支付计划，按加速行权处理，确认费用；同时应付职工薪酬余额冲管理费用直至为 0 。
这里如果不按加速行权处理，就按直接取消，也是冲销费用，当期冲销金额为期初应付职工薪酬余额，跟加速行权一样。
这里按照加速行权处理并不能阻止企业调节利润、和对公司取消决策惩罚的目的。那么加速行权的意义是什么？谢谢版主解惑

回答人：chenyiwei
不同于权益结算股份支付，现金结算股份支付最终计入成本费用的累计金额等于需结算给激励对象的现金。如果取消，则冲回此前累积的费用和负债，不存在视同加速可行权的说法。